Inventaris van het archief van de Directie Arbeidsvoorwaardenbeleid en taakvoorgangers van het Ministerie van Onderwijs, Cultuur en Wetenschap, 1960 - 1985
Nationaal Archief, Den Haag
Ministerie van Onderwijs, Directie Arbeidsvoorwaardenbeleid Ministerie van Onderwijs, Directie Arbeidsvoorwaardenbeleid
Onderwijs / Arbeidsvoorwaardenbeleid Onderwijs / Arbeidsvoorwaardenbeleid
oudste stuk - jongste stuk: 1960-1985
O21
1134 inventarisnummers; 27,70 meter
Normale geschreven, getypte en gedrukte documenten, geen bijzondere handschriften.
Nationaal Archief, Den Haag
Ministerie van Onderwijs en Wetenschappen, Directoraat-Generaal voor het Onderwijs, Hoofdafdeling Rechtspositiezaken Onderwijs, 1965-1972 Ministerie van Onderwijs en Wetenschappen, Directoraat-Generaal voor de Wetenschappen, Afdeling Personeelszaken voor het Wetenschappelijk Onderwijs; Ministerie van Onderwijs en Wetenschappen, Directoraat-Generaal voor het Onderwijs, Directie Rechtspositiezaken Onderwijs (RO), 1972-1975 Ministerie van Onderwijs en Wetenschappen, Directoraat-Generaal voor de Diensten Onderwijs en Inspectie (DGDI), Directie Rechtspositiezaken Onderwijs (RO), 1975-1976 Ministerie van Onderwijs en Wetenschappen, Directoraat-Generaal voor de Diensten Onderwijs en Inspectie (DGDI), Directie Arbeidsvoorwaardenbeleid, 1976-1992
Bevat stukken van de Directie Arbeidsvoorwaarden van het ministerie van Onderwijs over de periode 1960-1985
Archiefvorming
Geschiedenis van de archiefvormer
De Directie Arbeidsvoorwaarden en Beroepskwaliteit (DIAB) is één van de aspectdirecties van het Ministerie van Onderwijs, Cultuur & Wetenschappen. Het kenmerk van een aspectdirectie is dat zij een beleidsontwikkelende functie heeft, gericht op algemene, sectoroverstijgende zaken. In de Directie AB zijn dus beleidsmatige taken met betrekking tot arbeidsvoorwaarden verenigd van alle velddirecties. Het sectoroverstijgende karakter van de DiAB is goed te zien aan de vroegere organisatie van het ministerie: elke velddirectie (d.w.z. de vroegere directoraten-generaal) had zijn eigen Afdeling Arbeidsvoorwaardenbeleid. Daarnaast, of daarboven, was er nog een coördinerende Afdeling Arbeidsvoorwaardenbeleid die de gemeenschappelijke aangelegenheden behartigde.
Taken van de Directie Arbeidsvoorwaarden en Beroepskwaliteit
Zoals gezegd, wordt binnen het Ministerie van OC&W het beleid met betrekking tot de arbeidsvoorwaarden en werkgelegenheid van het personeel in het onderwijs, alsmede ten aanzien van de beroepskwaliteit van de leraar vormgegeven. De taken van de Directie Arbeidsvoorwaarden en Beroepskwaliteit zijn:
Het ontwikkelen, vormgeven en in standhouden van algemeen geldend arbeidsvoorwaarden- en werkgelegenheidsbeleid ten behoeve van het onderwijspersoneel
Het ontwikkelen, vormgeven en in standhouden van algemeen beleid ten aanzien van het leraarschap en de kwaliteit van het personeel
Het behartigen van het beleid van het Ministerie van OC&W bij het overleg ten aanzien van het arbeidsvoorwaarden- en beroepskwaliteitsbeleid en het werkgelegenheidbeleid
Het structureren, voorbereiden en voeren van intern, departementaal en extern overleg over het beleidsterrein.
Ministeriële organisatie
Tussen 1918 en 1965 vond de behartiging van arbeidvoorwaarden binnen het Ministerie van Onderwijs nagenoeg geheel verspreid plaats als onderdeel van de (onder)afdelingen Personeelszaken van de diverse velddirecties. Het Ministerie van Onderwijs kent sinds 1965 een aparte afdeling op het gebied van de rechtspositie. Binnen het Directoraat-Generaal voor het Onderwijs werd in dat jaar de Hoofdafdeling Rechtspositiezaken Onderwijs opgericht. In 1972 werd deze afdeling omgedoopt in Directie Rechtspositiezaken Onderwijs (RO). Daarnaast had het ministerie een Afdeling Personeelszaken voor het Wetenschappelijk Onderwijs. Sedert 1974 viel de Directie Rechtspositiezaken Onderwijs onder het Directoraat-Generaal voor de Diensten Onderwijs en Inspectie (DGDI). De naam Directie Rechtspositiezaken Onderwijs werd in 1976 veranderd in de Directie Arbeidsvoorwaardenbeleid. In 1992 werd besloten de taken van de Directie Arbeidsvoorwaardenbeleid en een deel van de Directie Personeel en Beleid van het Directoraat-Generaal voor het Hoger Onderwijs en Wetenschappelijk Onderzoek centraal te positioneren. Hieruit ontstond de Directie Arbeidvoorwaarden en Beroepskwaliteit
1965 - 1975
Directoraat-Generaal voor het Onderwijs
Hoofdafdeling/Directie Rechtspositiezaken Onderwijs
Directoraat-Generaal voor de Wetenschappen
Hoofdafdeling Personeelszaken Wetenschappen
1975-1991
Centrale Directie Organisatie (na 1990) Centrale Directie Organisatie en Automatisering
Afdeling Arbeidsvoorwaardenbeleid, Juridische Zaken en Overlegzaken
Directoraat-Generaal Basis- en Speciaal Onderwijs
Stafbureau Arbeidsvoorwaardenbeleid
Directie Basisonderwijs
Afdeling Arbeidsvoorwaardenbeleid
Directie Speciaal Onderwijs
Hoofdafdeling Juridische en Personeelszaken
Directoraat-Generaal voor het Voortgezet Onderwijs
Directie Algemeen Voortgezet Onderwijs, Voorbereidend Wetenschappelijk Onderwijs en Voorbereidend Beroepsonderwijs
Hoofdafdeling Juridische Zaken en Arbeidsvoorwaardenbeleid
Afdeling Arbeidsvoorwaardenbeleid
Directie Beroepsonderwijs en Volwasseneneducatie
Hoofdafdeling Algemene Beleidszaken
Afdeling Arbeidsvoorwaarden
Directoraat-Generaal voor de Diensten Onderwijs en Inspectie
Directie Rechtspositiezaken Onderwijs/(na 1976)
Directie Arbeidsvoorwaardenbeleid
Afdeling Beleidsinformatie en Onderzoek
Afdeling Juridische Zaken
Afdeling Financiële Arbeidsvoorwaarden en Formatiezaken
Bijzondere Commissie Onderwijspersoneel (1975-1992)
Artikel 113 van het ARAR geeft elke minister de mogelijkheid (indien het aantal ambtenaren werkzaam bij het ministerie en/of bij een of meer daaronder ressorterende diensten, bedrijven of instellingen dit wettigt) te bepalen, dat over aangelegenheden van algemeen belang voor de rechtstoestand van die ambtenaren inclusief het personeelsbeleid, niet wordt beslist, dan nadat daarover overleg is gepleegd met een Bijzondere Commissie. In de periode voor 1975 had de minister van Onderwijs een aantal Bijzondere Commissies ingesteld, voor verscheidene onderwijssectoren. In 1975 werd bij KB de Bijzondere Commissie Onderwijspersoneel ingesteld. Met deze Bijzondere Commissie diende vervolgens overleg gepleegd te worden alvorens een verandering in de rechtstoestand van het onderwijzend personeel kon worden doorgevoerd. In 1992 is de commissie samen met het Centraal Overlegorgaan Personeelszaken Wetenschappelijk Onderwijs opgegaan in de Sectorcommissie Onderwijs en Wetenschappen (SCOW). In deze Sectorcommissie wordt overleg gevoerd over zaken van algemeen belang voor de rechtstoestand van het personeel van instellingen voor onderwijs en wetenschappelijk onderzoek.
Geschiedenis van het archiefbeheer
Het archief is afkomstig uit de Centrale Archiefbewaarplaats (CAB) van het Ministerie van Onderwijs, Cultuur en Wetenschap te Zoetermeer. De verschillende bureaus en afdelingen droegen de archiefbestanden over aan de CAB. Het archief van de Directie Arbeidsvoorwaardenbeleid en taakvoorgangers viel uiteen in twee blokken:
Arbeidsvoorwaarden (beleid) en taakvoorgangers tot en met 1985 (stukken vanaf 1961), deel I (omvang 42,125 meter)
Arbeidsvoorwaarden (beleid) en taakvoorgangers tot en met 1985 (stukken vanaf 1960), deel II (omvang 28 meter).
De verwerving van het archief
Het archief is krachtens bepalingen van de Archiefwet overgebracht.
Inhoud en structuur van het archief
Selectie en vernietiging
Selectie heeft plaats gevonden aan de hand van onderstaande selectielijsten:
Selectielijst voor de neerslag van de handelingen van de minister van Onderwijs, Cultuur en Wetenschappen, als vakminister en als vakminister in Londen, binnen het beleidsterrein Beheer van de Rijksbegroting over de periode 1940 - 1993, gepubliceerd in de Staatscourant van 30 juli 1998, nr. 142, werd geactualiseerd door de selectielijst voor de neerslag van de handelingen van de minister van Onderwijs, Cultuur en Wetenschappen en de onder hem ressorterende actoren op het beleidsterrein Rijksbegroting over de periode 1945 - 2000, gepubliceerd in de Staatscourant van 31 maart 2005 nr 62 / pag. 34.
Selectielijst voor de neerslag van handelingen van de minister van Onderwijs, Cultuur en Wetenschappen op het beleidsterrein Beroepsonderwijs en Volwasseneneducatie over de periode vanaf 1945, gepubliceerd in de Staatscourant van 9 maart 1999, nr. 66 / pag. 11.
Selectielijst voor de neerslag van handelingen van de minister van Onderwijs, Cultuur en Wetenschappen op het beleidsterrein Voortgezet Onderwijs over de periode 1968 – 1998 en de daarbij behorende toelichting, gepubliceerd in de Staatscourant van 20 juni 2000, nr. 145 / pag.8.
Selectielijst voor de neerslag van handelingen van de minister van Onderwijs, Cultuur en Wetenschappen op het beleidsterrein Basisonderwijs over de periode 1945 – 1998 en de daarbij behorende toelichting, gepubliceerd in de Staatscourant van 20 juni 2000, nr. 133 / pag. 13.
Selectielijst voor de neerslag van handelingen van de minister van Onderwijs, Cultuur en Wetenschappen op het deelbeleidsterrein Speciaal Onderwijs over de periode 1950 – 1996, overeenkomstig de bijlage, gepubliceerd in de Staatscourant van 9 maart 1999, nr. 66 / pag. 11.
Selectielijst voor de neerslag van de handelingen van de minister van Onderwijs, Cultuur en Wetenschappen als vakminister en de onder hem als vakminister ressorterende actoren op het deelbeleidsterrein Arbeidsverhoudingen bij de Overheid over de periode 1945 - 1995 (1997), gepubliceerd in de Staatscourant van 16 oktober 2001 nr. 200 / pag. 10, rekening houdend met de actualisatie door publicatie in de Staatscourant van 20 november 2007, nr. 225 / pag. 15 en de geplaatste rectificatie in de Staatscourant van 18 december 2007, nr. 245 / pag. 28.
Selectielijst voor de neerslag van de handelingen van de minister van Onderwijs, Cultuur en Wetenschappen als vakminister en de onder hem als vakminister ressorterende actoren op het deelbeleidsterrein Arbeidsvoorwaarden Rijkspersoneel over de periode 1945 - 1996, gepubliceerd in de Staatscourant van 16 oktober 2001 nr. 200 / pag. 10, rekening houdend met de actualisatie door publicatie in de Staatscourant van 20 november 2007, nr. 225 / pag. 15 en de geplaatste rectificatie in de Staatscourant van 18 december 2007, nr. 245 / pag. 28.
Selectielijst voor de neerslag van de handelingen van de minister van Onderwijs, Cultuur en Wetenschappen als vakminister en de onder hem als vakminister ressorterende actoren op het deelbeleidsterrein Formatiebeleid, Arbeidsmarktbeleid en Personeelsontwikkeling en Mobiliteit over de periode 1945 - 1996, gepubliceerd in de Staatscourant van 16 oktober 2001, nr. 200 pag. 6, rekening houdend met de actualisatie door publicatie in de Staatscourant van 20 november 2007, nr. 225 / pag. 15 en de geplaatste rectificatie in de Staatscourant van 18 december 2007, nr. 245 / pag. 28.
Selectielijst voor de neerslag van de handelingen van de minister van Onderwijs, Cultuur en Wetenschappen als vakminister en de onder hem als vakminister ressorterende actoren op het deelbeleidsterrein Arbeidsomstandigheden bij de Overheid over de periode 1945 - 1996, gepubliceerd in de Staatscourant van 16 oktober 2001, nr. 200 pag. 10, rekening houdend met de actualisatie door publicatie in de Staatscourant van 20 november 2007, nr. 225 / pag. 15 en de geplaatste rectificatie in de Staatscourant van 18 december 2007, nr. 245 / pag. 28.
Selectielijst voor de neerslag van handeling van de minister van Onderwijs, Cultuur en Wetenschappen en de onder hem ressorterende actoren op het beleidsterrein Arbeidsvoorwaarden en Beroepskwaliteit in de sector onderwijs en wetenschappen over de periode 1945 – 2000 en de daarbij behorende bijlage, gepubliceerd in de Staatscourant van 4 mei 2004, nr. 129 / pag 13.
Selectielijst voor de neerslag van de handelingen van de minister van Onderwijs, Cultuur en Wetenschap en de onder hem ressorterende actoren op het beleidsterrein Organisatie van de Rijksoverheid over de periode 1945 - 1999, gepubliceerd in de Staatscourant van 16 december 2005, nr. 245 / pag. 25, rekening houdend met de publicatie in de Staatscourant van 14 juni 2007, nr. 112 / pag. 10.
Na selectie is het archief gesplitst in een gedeelte te bewaren, omvang 28,375m., een deel vreemd archief, omvang 3,25meter, een deel archief te vernietigen op termijn, omvang 0,125 meter, een deel te vernietigen, vernietigingsjaar onbekend, omvang 0,375 meter en een deel te vernietigen, omvang 38 meter. Het te vernietigen bestand, ca. 38 meter is na verkregen toestemming, afgevoerd conform het rijksoverheidscontract, naar Van Gansewinkel Nederland BV en daar op de gebruikelijke manier vernietigd. Het te bewaren deel, omvang 28,375m., is overgedragen aan het Nationaal Archief.
Aanwijzingen voor de gebruiker
Openbaarheidsbeperkingen
Volledig openbaar.
Materiële beperkingen
Het archief kent geen beperkingen voor het raadplegen van stukken als gevolg van slechte materiële staat
Aanvraaginstructie
Openbare archiefstukken kunnen online worden aangevraagd en gereserveerd. U kunt dit ook via de terminals in de studiezaal van het Nationaal Archief doen. Om te kunnen reserveren dient u de volgende stappen te volgen:
U maakt een profiel aan op www.gahetna.nl, en logt vervolgens in
Via de archiefinventaris (alleen de beschrijvingen met rode nummers) selecteert u het gewenste archiefstuk door op de knop 'Reserveren' te klikken
In het volgende scherm geeft u aan op welke dag u het archiefstuk wilt inzien
Indien u zich bevindt in de studiezaal en een tafelnummer heeft ontvangen kunt u dit nummer vermelden. Als u geen tafelnummer heeft kunt u tafelnummer 777 laten staan
Vervolgens bevestigt u uw reservering door deze te versturen.
Verwant materiaal
Beschikbaarheid van kopieën
Inventarisnummers van dit archief zijn niet in kopievorm beschikbaar
Beschrijving van de series en archiefbestanddelen
- Directie Arbeidsvoorwaardenbeleid, 1
  - Organisatie, 1.1
    - Informeel overleg., 1964 - 1984; 1-16; 12 pakken en 4 omslagen
      - Verslagen, brieven en stukken.1964 - 1984, 1-8
        - Verslagen, brieven, stukken,1964 - 1978, 1
        - Verslagen, brieven, stukken,1970 - 1979, 2
        - Brieven en verslagen,1975 - 1977, 3
        - Vergaderstukken,1975 - 1977, 4
        - Verslagen,1977 - 1982, 5; omslag
        - Stukken en brieven,1980 - 1981, 6
        - Stukken en brieven,1982, 7; omslag
        - Verslagen en stukken,1982 - 1984, 8
      - Agenda's.1966 - 1982, 9-12
        - 1966 - 1969, 9
        - 1970 - 1972, 10
        - 1979 - 1982, 11
        - 1980 - 1982, 12
      - Notulen.1968 - 1977, 13-14
        - Nr. 010 t/m 099,1968 - 1971, 13
        - Nr. 100 t/m 162,1971 - 1977, 14
      - Zaken en prioriteitenlijsten,1975 - 1977, 15; omslag
      - Schema's,1978 jan. - 1980 jan., 16; omslag
    - Aangelegenheden betreffende Directie Rechtspositiezaken Onderwijs (RO)., 1969 - 1976; 17-26; 4 pakken en 6 omslagen
      - Reorganisatie,1975, 17; omslag
      - Circulaires betreffende reorganisatie,1976, 18; omslag
      - Uitgaande nota's.1969 - 1975, 19-26
        - 1969 - 1972 apr., 19
        - 1972 mei - dec., 20; omslag
        - 1972 dec. - 1973 juni, 21; omslag
        - 1973 juli - dec., 22; omslag
        - 1974 jan. - juni, 23
        - 1974 juli - dec., 24
        - 1975 jan. - apr., 25; omslag
        - 1975 mei - sep., 26
    - Gesprek ministerie - Nederlands Genootschap van Leraren (NGL)., 1976; 27; omslag
    - Registratuur afdoening correspondentie., 1976 - 1985; 28-29; 2 omslagen
      - 1976 - 1979, 28
      - 1978 - 1985, 29
    - Malotaux en Partners BV, organisatieadviseurs., 1977 - 1979; 30; omslag
    - Ombuigingsoperatie, stofkamprocedure., 1980; 31; omslag
    - Contracten Ministerie van Onderwijs en Wetenschappen., 1977; 32; omslag
    - Besprekingen met de minister van Onderwijs en Wetenschappen., 1978 - 1979; 33-36; 4 pakken
      - 1978, 33-35
        - Deel I., 33
        - Deel II., 34
        - Deel III., 35
      - 1979, 36
    - Algemene Rekenkamer., 1978 - 1979; 37-38; 1 pak en 1 omslag
      - 1978 - 1979, 37; omslag
      - 1978 - 1979, 38
    - Begroting., 1985; 39; omslag
    - Drukken en publiceren circulaires in de Staatscourant., 1974 - 1979; 40; omslag
    - Circulaires., 1980 - 1985; 41-43; 3 pakken
      - 1980 - 1981, 41
      - 1982 - 1983, 42
      - 1984 - 1985, 43
    - Onderzoekingen door bureau's., 1985; 44; omslag
    - Personeel, algemeen., 1984 - 1985; 45; omslag
    - Organisatie georganiseerd overleg., 1980 - 1985; 46-49; 3 pakken en 1 omslag
      - 1980, 46
      - 1981 - 1983, 47
      - 1984, 48; omslag
      - 1985, 49
    - Verslagen Stafvergaderingen., 1985; 50; omslag
    - Formatie., 1976 - 1979; 51; omslag
    - Ingekomen en uitgegane stukken Stafbureau., 1976 - 1979; 52; pak
  - Taak, 1.2
    - Rechtspositie, 1.2.1
      - Algemeen beleid, 1.2.1.1
        - Besturenbonden Overleg (BO)., 1968 - 1985; 53-71; 17 pakken en 2 omslagen
          - 1968 - 1977, 53
          - Voortgezet onderwijs,1972 - 1976, 54
          - Lager-, kleuter- en buitengewoononderwijs,1972 - 1977, 55; omslag
          - Verslagen, brieven en agenda's.1982 - 1985, 56-66
            - juni/82 t/m jan./83,1982 - 1983, 56
            - juli/82 t/m sep./83,1982 - 1983, 57
            - jan./83 t/m sep./83,1983, 58
            - jan./83 t/m sep./83,1983, 59
            - okt./83 t/m mei/84,1983 - 1984, 60
            - mrt./84 t/m mei/84,1984, 61
            - mei/84 t/m nov./84,1984, 62
            - nov./84,1984, 63
            - nov./84 t/m dec./84,1984, 64; omslag
            - juni/84 t/m feb./85,1984 - 1985, 65
            - mrt./85 t/m okt./85,1985, 66
          - Volgnummers BO.1985, 67-71
            - BO 85.001 t/m BO 85.018., 67
            - BO 85.019 t/m BO 85.025., 68
            - BO 85.026 t/m BO 85.045., 69
            - BO 85.046 t/m 85.080., 70
            - BO 85.081 t/m BO 85.110., 71
        - Ombuigingsmaatregelen in het onderwijs., 1978 - 1980; 72-73; 2 omslagen
          - 1978 - 1979, 72
          - 1980, 73
        - Besprekingen met middelbaar onderwijs., 1985; 74; omslag
        - Overeenkomsten met de Rijksuniversiteit Leiden., 1978 - 1984; 75-76; 2 omslagen
          - 1978, 75
          - 1980 - 1984, 76
        - Georganiseerd overleg., 1975 - 1979; 77-80; 2 pakken en 2 omslagen
          - 1975 - 1976, 77; omslag
          - 1977, 78
          - 1978, 79
          - 1979, 80; omslag
        - Hoger technisch onderwijs, collectieve arbeidsovereenkomst., 1975; 81; omslag
        - Rechtspositie., 1968 - 1985; 82-115; 5 pakken en 29 omslagen
          - Algemeen.1975 - 1985, 82-90
            - 1975 - 1977, 82
            - 1978, 83
            - 1979, 84
            - 1980, 85
            - 1981, 86
            - 1982, 87; pak
            - 1983, 88; pak
            - 1984, 89; pak
            - 1985, 90
          - Assistenten,1968 - 1975, 91
          - Landelijke organisaties,1973, 92
          - Schoolbegeleidingsdienst (SBD),1973 - 1975, 93
          - Voortgezet bijzonder onderwijs,1975 - 1979, 94
          - Adjunct-directeuren.1975 - 1980, 95-96
            - 1975 - 1979, 95
            - 1980, 96
          - Basisonderwijs.1975 - 1985, 97-99
            - 1975 - 1979, 97
            - 1980 - 1983, 98; pak
            - 1985, 99
          - Avondonderwijs,1976 - 1979, 100
          - Middelbaar onderwijs instituten,1976 - 1979, 101
          - Vormingswerk, algemeen.1976 - 1984, 102-103
            - 1976 - 1979, 102
            - 1979 - 1984, 103
          - Vormingswerk Leerplichtvrije Jongeren,1976 - 1979, 104
          - Academies voor lichamelijke opvoeding (ALO's),1977, 105
          - Hoger beroepsonderwijs,1977 - 1979, 106
          - 16/18 jarigen Rechtspositiebesluit.1977 - 1981, 107-108
            - 1977 - 1979, 107
            - 1981, 108
          - Vakleerkrachten.1977 - 1980, 109-110
            - 1977 - 1979, 109; pak
            - 1980, 110
          - Technisch onderwijs.1977 - 1983, 111-112; 2 omslagen
            - 1977 - 1979, 111
            - 1980 - 1983, 112
          - Buitenlandse onderwijsassistenten,1978 - 1979, 113
          - Onderwijzend personeel aan buitenlandse kinderen.1978 - 1980, 114-115
            - 1978 - 1979, 114
            - 1980, 115
        - Circulaires betreffende middelbaar technisch onderwijs, toepassing Rechtspositiebesluit Wet Voortgezet Onderwijs., 1976; 116; omslag
        - Proefproject Open School Rechtspositie., 1976; 117; omslag
        - Circulaires betreffende huishoud- en nijverheidsonderwijs, garantiepersoneel., 1976 - 1977; 118; omslag
        - Circulaires betreffende legalisering rechtspositionele regelingen., 1976 - 1979; 119; omslag
        - Circulaires betreffende academies voor lichamelijke opvoeding (ALO's), rechtspositie., 1977; 120; omslag
        - Trendberekeningen salarisontwikkeling., 1977; 121; omslag
        - Circulaire rechtspositie parttime leerkrachten lager- en kleuteronderwijs., 1977 - 1979; 122; omslag
        - Harmonisatie rechtspositie., 1977 - 1985; 123-127; 2 pakken en 3 omslagen
          - Exploitatiepersoneel.1977 - 1985, 123-125
            - 1977 - 1979, 123
            - 1980, 124; pak
            - 1980 - 1985, 125; pak
          - Vormingswerk (VW) en beroeps begeleidend onderwijs (BBO).1978 - 1979, 126-127
            - 1978 - 1979, 126
            - 1979, 127
        - Sociaal pedagogisch onderwijs., 1977 - 1985; 128-130; 3 omslagen
          - Rechtspositie.1979 - 1985, 128-129
            - 1979, 128
            - 1980 - 1985, 129
          - Personeel,1977 - 1979, 130
        - Overzicht rechtspositie rijksleraren., 1972 - 1973; 131; omslag
        - Circulaire betreffende georganiseerd overleg., 1977; 132; omslag
        - Medezeggenschap in het onderwijs., 1979 - 1985; 133-136; 1 pak en 3 omslagen
          - 1979, 133
          - 1980 - 1983, 134; pak
          - 1984, 135
          - 1985, 136
        - Stakingen., 1980 - 1984; 137; pak
        - Voortgezet onderwijs, algemeen., 1981 - 1985; 138-140; 3 omslagen
          - 1981, 138
          - 1985, 139-140
            - Deel I., 139
            - Deel II., 140
        - Proefprojecten kort middelbaar beroepsonderwijs (KMBO), rechtspositie., 1980 - 1985; 141; pak
        - Sociaal beleidskader Shipping and Transport College (STC) voor het hoger beroepsonderwijs., 1985; 142; pak
        - Leerlingwezen., 1976 - 1985; 143-149; 7 omslagen
          - Rechtspositie.1978 - 1985, 143-148
            - Salarisregeling,1978 - 1979, 143
            - Salarisregeling,1979, 144
            - Salarisregeling,1980 - 1984, 145
            - Salarisregeling, circulaires,1984, 146
            - Salarisregeling,1985, 147
            - Salarisregeling, circulaire,1985, 148
          - Toekennen faciliteiten,1976, 149
        - Middelbaar onderwijs instituten, rechtspositie., 1980 - 1983; 150; pak
        - Circulaires betreffende vormingswerk, rechtspositie., 1983 - 1984; 151; omslag
        - Wetenschappelijk onderwijs., 1977 - 1985; 152-153; 2 omslagen
          - 1977 - 1978, 152
          - 1985, 153
        - Universiteiten, rechtspositie., 1980 - 1985; 154; omslag
        - Beleidsvoornemen universitair wetenschappelijk personeel, kernnota., 1981; 155; omslag
        - Kamervragen., 1974 - 1985; 156-165; 9 pakken en 1 omslag
          - 1974 - 1976, 156
          - 1977, 157
          - 1978, 158
          - 1979, 159
          - 1980, 160
          - 1981, 161
          - 1982, 162
          - 1983, 163
          - 1984, 164; omslag
          - 1985, 165
        - Positie assistenten hoger beroepsonderwijs., 1967 - 1973; 166-167; 2 pakken
          Niet nader onder te verdelen.
          - Deel I,1967 - 1973, 166
          - Deel II,1967 - 1973, 167
        - Hoger beroepsonderwijs, rechtspositie., 1980 - 1985; 168-170; 3 pakken
          - 1980 - 1983, 168
          - 1984, 169
          - 1985, 170